---
title: "R Notebook"
output: html_notebook
---

# Setup

```{r}
library(dplyr)
library(ggplot2)
library(tidyr)
library(imputeTS)
library(CatDyn)
```

# Scope

* Pescaria **MIS_MIS** na **Costa Sul** de Portugal (27.9.a.s.a)

* *Duas* fishing seasons mais recentes, contrastantes com *uma* season mais antiga com trend divergente

# Decisões a tomar

## Quando começa a fishing season?

* Precisamos de identificar *épocas de reprodução*:

* Evoluçao do *sex ratio* ao longo do tempo - saída das fêmeas dos pesqueiras para desovar

  * Dados das amostragens biologicas de olhão

* Evolução dos comprimentos médios dos indiviudos
  
  * Dados das amostragens em lotas - concentrar no sul

# Importar dados

## Biológicas

```{r}
source('CatDyn/scripts/0010_importa_biologicas_sic.R')
source('CatDyn/scripts/0020_importa_biologicas_naut.R')
source('CatDyn/scripts/0030_junta_biologicas_sic_e_naut_calculca_regressoes.R')

#Output que interessa: bio_tmp
```


```{r}
bio_tmp %>% 
  filter(regiao == '27.9.a.s.a') %>% 
  # mutate(mes = substr(DATA, 6,7)) %>%
  mutate(mes = as.numeric(mes) %>% factor) %>% 
  group_by(ano,mes) %>% 
  summarise(F_RATIO = sum(sexo == 'F')/length(sexo)) %>%
  ggplot() + 
  geom_line(aes(x = mes,
                y = F_RATIO,
                group = ano,
                color = ano)) +
  geom_hline(aes(yintercept = 0.5),color = 'black') +
  # geom_smooth(aes(x = as.numeric(mes), y =F_RATIO), color = 'red', method = 'lm') +
  facet_wrap(ano~.) +
  labs(title = 'Costa Sul') + 
  theme_bw()
```

```{r}
bio_tmp %>% 
  filter(regiao != '27.9.a.s.a') %>% 
  # mutate(mes = substr(DATA, 6,7)) %>%
  mutate(mes = as.numeric(mes) %>% factor) %>% 
  group_by(ano,mes) %>% 
  summarise(F_RATIO = sum(sexo == 'F')/length(sexo)) %>%
  ggplot() + 
  geom_line(aes(x = mes,
                y = F_RATIO,
                group = ano,
                color = ano)) + 
  geom_hline(aes(yintercept = 0.5),color = 'black') +
  # facet_wrap(ano~.) +
  labs(title = 'Costa Oeste') + 
  theme_bw()
```


## Concurrent Sampling (Lotas)

```{r}
source('CatDyn/scripts/0040_importa_dados_concurrent_sampling_sic.R')
source('CatDyn/scripts/0050_importa_dados_concurrent_sampling_naut.R')
source('CatDyn/scripts/0060_combina_dados_concurrent_sic_naut_converte_pesos_comp.R')

# Output que interessa: naut_peso
```

```{r}
semanador_fs_bio = function(x){
  mod = ifelse(as.numeric(as.character(x$ano)) == as.numeric(as.character(x$fishing_season)),
               0,
               1)
  week_start =paste0(as.numeric(as.character(x$ano))-mod, '-10-01') %>% 
    as.POSIXct(format = '%Y-%m-%d')
    res = (difftime(x$data_venda, week_start, units = 'days')/7 +1) %>% trunc()
    return(res)
}

arranjador_bio = function(df){
  temp = df %>%
    mutate(regiao = case_when(as.character(REGIAO) %in% 
                              c('27.9.a.c.s', '27.9.a.c.n') ~ 'Costa Ocidental',
                            as.character(REGIAO) == '27.9.a.s.a' ~ 'Costa Sul',
                            T ~ as.character(REGIAO)),
          
          fishing_season = case_when(MES %in% c('10','11','12') ~
                                       as.numeric(as.character(ano)),
                                       T ~ as.numeric(as.character(ano)) - 1))
  return(temp)
}
```

```{r}
naut_peso2 =
naut_peso %>% 
  filter(REGIAO == '27.9.a.s.a') %>% 
  mutate(id_caixa = case_when(as.numeric(as.character(ANO) <= 2016) & is.na(id_caixa) ~ paste0(id_viagem, cat_com),
                              T ~ as.character(id_caixa)),
         semana = lubridate::isoweek(DATA))

contabilidade =
naut_peso2 %>%
  group_by(id_caixa,semana, ANO) %>% 
  summarise(peso_am = unique(peso_am_caixa),
            n_am = sum(n_nao_observados)) %>% 
  group_by(semana,ANO) %>% 
  summarise(peso = sum(peso_am),
            n = sum(n_am),
            mean_weight = peso/n)

```

```{r}
contabilidade %>% 
  ggplot +
  geom_line(aes(x = semana,
                y = mean_weight,
                group = ANO,
                color = ANO)) + 
  # geom_smooth(aes(x = semana,
  #                 y =  mean_weight)) +
  facet_wrap(ANO~.) +
  labs(title = 'Costa SUL') + 
  theme_bw()
```

### Interpolar pesos médios que faltam

```{r}
contabilidade$ANO = factor(contabilidade$ANO)
contabilidade$ANO = droplevels(contabilidade$ANO) 
contabilidade = complete(contabilidade, ANO)
contabilidade = contabilidade %>%
  arrange(ANO, semana) %>%
  mutate(time =as.numeric(as.character(ANO))+as.numeric(semana)/52)

contabilidade$mean_weight_estim = na.interpolation(contabilidade$mean_weight)
  

contabilidade %>%
  ggplot() + 
  geom_line(aes(x = time, y = mean_weight_estim), color = 'red') +
  geom_line(aes(x = time, y = mean_weight+2))  + 
  theme_bw()
```


## Vendas-Dia

Carregar vendas dia:

```{r, include = F}
# source('scripts/vd_import.R')
getwd()
# load('CatDyn/data/initial_data_occ.Rdata')
# load('CatDyn/data/initial_data_occ_sumario.Rdata')
load('CatDyn/data/initial_data_catdyn_wgceph.Rdata')
names(vd)[grepl('OCC', names(vd))] = 'QVENDA'
```

```{r, include = F}

# Calcula numero de semanas desde o inicio do ano de calendario
# semanador_y = function(x){
#   week_start =paste0(as.numeric(as.character(x$year_sale)), '-01-01') %>% 
#     as.POSIXct(format = '%Y-%m-%d')
#     res = (difftime(x$IDATVEND, week_start, units = 'days')/7 +1) %>% trunc()
#     return(res)
#   }
# 
# # Calcula numero de semanas desde o inicio da fishing season
# semanador_fs = function(x){
#   mod = ifelse(as.numeric(as.character(x$year_sale)) == as.numeric(as.character(x$fishing_season)),
#                0,
#                1)
#   week_start =paste0(as.numeric(as.character(x$year_sale))-mod, '-10-01') %>% 
#     as.POSIXct(format = '%Y-%m-%d')
#     res = (difftime(x$IDATVEND, week_start, units = 'days')/7 +1) %>% trunc()
#     return(res)
#   }

arranjador = function(df){
  temp = df %>%
    mutate(regiao = case_when(as.character(zona) %in% 
                              c('27.9.a.c.n', '27.9.a.c.s') ~ 'Costa Ocidental',
                            as.character(zona) == '27.9.a.s.a' ~ 'Costa Sul',
                            T ~ as.character(zona)),
           semana = lubridate::isoweek(IDATVEND),
           dia = weekdays(IDATVEND),
          fishing_season = case_when(month_sale %in% c('10','11','12') ~
                                       as.numeric(as.character(year_sale)),
                                       T ~ as.numeric(as.character(year_sale)) - 1) %>% factor)
  return(temp)
}
```

### sazonalidade dos desembarques

```{r}
vd %>%
  filter(zona == '27.9.a.s.a') %>% 
  filter(EGRUPART == 'MIS_MIS') %>% 
  group_by(year_sale, month_sale) %>% 
  summarise(QVENDA = sum(QVENDA)) %>% 
  ggplot() + 
  geom_line(aes(x = month_sale,
                y = QVENDA,
                group = year_sale,
                color = year_sale)) + 
  theme_bw()
```

```{r}
vd %>%
  filter(zona == '27.9.a.s.a') %>% 
  filter(EGRUPART == 'MIS_MIS') %>% 
  group_by(year_sale, month_sale) %>% 
  summarise(QVENDA = sum(QVENDA)) %>% 
  ggplot() + 
  geom_line(aes(x = month_sale,
                y = QVENDA,
                group = year_sale,
                color = year_sale)) + 
  theme_bw()
```


```{r}
vd %>%
  filter(zona == '27.9.a.s.a') %>% 
  filter(EGRUPART == 'MIS_MIS') %>%
  filter(year_sale == 2021) %>% 
  mutate(dia = lubridate::yday(IDATVEND)) %>% 
  group_by(year_sale, dia) %>% 
  summarise(QVENDA = sum(QVENDA)) %>% 
  ggplot() + 
  geom_line(aes(x = dia,
                y = QVENDA,
                group = year_sale,
                color = year_sale)) + 
  facet_wrap(year_sale ~.) +
  theme_bw()
```

# Ensaios

```{r}
#TODO MUDAR BODY WEIGHT PARA KG
source('CatDyn/scripts/0110_prepara_fs_2022.R')
source('CatDyn/scripts/0120_prepara_fs_2021.R')
source('CatDyn/scripts/0130_prepara_fs_2012.R')
```

## - Ano 2022 - Frota completa

```{r}
plot.CatDynData(occ_cat_22,
                mark = T,
                offset = c(0,1,10),
                hem = 'N')
```

```{r}
plot.CatDynData(occ_cat_22_ref,
                mark = T,
                offset = c(0,1,10),
                hem = 'N')
```
# Ano 2021

```{r}
plot.CatDynData(occ_cat_21,
                mark = T,
                offset = c(0,1,10),
                hem = 'N')
```

```{r}
plot.CatDynData(occ_cat_21_ref,
                mark = T,
                offset = c(0,1,10),
                hem = 'N')
```

## Ano 2012

```{r}
plot.CatDynData(occ_cat_12,
                mark = T,
                offset = c(0,1,10),
                hem = 'N')
```

```{r}
plot.CatDynData(occ_cat_12_ref,
                mark = T,
                offset = c(0,1,10),
                hem = 'N')
```
```{r}
trialer = function(data, p,M, N0.ini, P.ini, k.ini,
                   alpha.ini, beta.ini, P,
                   distr, method, itnmax, disp = list()){
 
  pars.ini = log(c(M,
                   N0.ini,
                   unlist(P.ini),
                   k.ini,
                   alpha.ini,
                   beta.ini,
                   unlist(disp)))
  
  dates = c(head(data$Data$`Artisanal-S`$time.step,1),
           unlist(P),
           tail(data$Data$`Artisanal-S`$time.step,1))
  
  res = list()
  
  res$pre_fit = catdynexp(x=data,
                          p=p,
                          par=pars.ini,
                          dates=dates,
                          distr=distr)
  
  res$fit = CatDynFit(x = data,
                  p = p,
                  par = pars.ini,
                  dates = dates,
                  distr = distr,
                  method = method,
                  itnmax = itnmax)
  
  res$pred = CatDynPred(res$fit,method)
  
  return(res)
}

plotador = function(data, model){
  plot.CatDynData(data,
                mark = T,
                offset = c(0,1,10),
                hem = 'N')
  
  plot(x=model$pre_fit,
     leg.pos="topright",
     Biom.tstep=7,
     Cat.tstep=120,
     Biom.xpos=0.4,
     Biom.ypos=0,
     Cat.xpos=0.4,
     Cat.ypos=0.1)

  plot(x=model$pred,
       leg.pos="topright",
       Biom.tstep=7,
       Cat.tstep=10,
       Biom.xpos=0.18,
       Biom.ypos=0.1,
       Cat.xpos=0.18,
       Cat.ypos=0.2)
    
}
```

```{r}
fit_12 = 
  trialer(occ_cat_12,
        p = 2,
        M = 1/52,
        N0.ini = 10000,
        P.ini = list(100, 100),
        k.ini = 0.1,
        alpha.ini = 0.1,
        beta.ini  = 0.11,
        P = list(14, 49),
        distr = 'aplnormal',
        method = 'spg',
        itnmax = 10)

plotador(occ_cat_12, fit_12)
```

```{r}
fit_12_ref = 
  trialer(occ_cat_12_ref,
        p = 3,
        M = 1/52,
        N0.ini = 10000,
        P.ini = list(100, 100,100),
        k.ini = 0.1,
        alpha.ini = 0.1,
        beta.ini  = 0.11,
        P = list(2,14, 49),
        distr = 'lognormal',
        method = 'spg',
        itnmax = 10,
        disp = 50)

plotador(occ_cat_12_ref, fit_12_ref)
```

```{r}
fit_22_ref = 
  trialer(occ_cat_22_ref,
        p = 3,
        M = 1/52,
        N0.ini = 10000,
        P.ini = list(100, 100,100),
        k.ini = 0.1,
        alpha.ini = 0.1,
        beta.ini  = 0.11,
        P = list(2,14, 49),
        distr = 'lognormal',
        method = 'spg',
        itnmax = 10,
        disp = 50)

plotador(occ_cat_22_ref, fit_22_ref)
```



```{r}

ggplot() +
  geom_line(aes(x = fit_12_ref$fit$Data$Data$`Artisanal-S-2012-Targeted`$time.step,
                y = fit_12_ref$fit$Data$Data$`Artisanal-S-2012-Targeted`$obscat.kg),
            col = 'red') +
  labs(title = 'Catch')

ggplot() +
  geom_line(aes(x = fit_12_ref$fit$Data$Data$`Artisanal-S-2012-Targeted`$time.step,
                y = fit_12_ref$fit$Data$Data$`Artisanal-S-2012-Targeted`$obseff.trips),
            col = 'blue') +
  labs(title = 'Effort')

ggplot() +
  geom_line(aes(x = fit_12_ref$fit$Data$Data$`Artisanal-S-2012-Targeted`$time.step,
                y = fit_12_ref$fit$Data$Data$`Artisanal-S-2012-Targeted`$obscat.kg/
                  fit_12_ref$fit$Data$Data$`Artisanal-S-2012-Targeted`$obseff.trips),
            col = 'purple') +
  labs(title = 'CPUE')


```

```{r}

ggplot() +
  geom_line(aes(x = fit_22_ref$fit$Data$Data$`Artisanal-S-2022-Targeted`$time.step,
                y = fit_22_ref$fit$Data$Data$`Artisanal-S-2022-Targeted`$obscat.kg),
            col = 'red') +
  labs(title = 'Catch')

ggplot() +
  geom_line(aes(x = fit_22_ref$fit$Data$Data$`Artisanal-S-2022-Targeted`$time.step,
                y = fit_22_ref$fit$Data$Data$`Artisanal-S-2022-Targeted`$obseff.trips),
            col = 'blue') +
  labs(title = 'Effort')

ggplot() +
  geom_line(aes(x = fit_22_ref$fit$Data$Data$`Artisanal-S-2022-Targeted`$time.step,
                y = fit_22_ref$fit$Data$Data$`Artisanal-S-2022-Targeted`$obscat.kg/
                  fit_22_ref$fit$Data$Data$`Artisanal-S-2022-Targeted`$obseff.trips),
            col = 'purple') +
  labs(title = 'CPUE')


```

# validaçao do modelo

numerical gradient higher than 1 for any parameter - *ELIMINATED*

M > 0.1 or M < 0.01 - *ELIMINATED*

Lowest possible correlation between parameter estimates






