---
title: "R Notebook"
output: html_notebook
---

# Setup

```{r}
library(dplyr)
library(ggplot2)
```

# Scope

* Pescaria **MIS_MIS** na **Costa Sul** de Portugal (27.9.a.s.a)

* *Duas* fishing seasons mais recentes, contrastantes com *uma* season mais antiga com trend divergente

# Decisões a tomar

## Quando começa a fishing season?

* Precisamos de identificar *épocas de reprodução*:

* Evoluçao do *sex ratio* ao longo do tempo - saída das fêmeas dos pesqueiras para desovar

  * Dados das amostragens biologicas de olhão

* Evolução dos comprimentos médios dos indiviudos
  
  * Dados das amostragens em lotas - concentrar no sul

# Importar dados

## Biológicas

```{r}
source('CatDyn/scripts/0010_importa_biologicas_sic.R')
source('CatDyn/scripts/0020_importa_biologicas_naut.R')
source('CatDyn/scripts/0030_junta_biologicas_sic_e_naut_calculca_regressoes.R')

#Output que interessa: bio_tmp
```


```{r}
bio_tmp %>% 
  filter(regiao == '27.9.a.s.a') %>% 
  # mutate(mes = substr(DATA, 6,7)) %>%
  mutate(mes = as.numeric(mes) %>% factor) %>% 
  group_by(ano,mes) %>% 
  summarise(F_RATIO = sum(sexo == 'F')/length(sexo)) %>%
  ggplot() + 
  geom_line(aes(x = mes,
                y = F_RATIO,
                group = ano,
                color = ano)) + 
  geom_hline(aes(yintercept = 0.5),color = 'black') +
  facet_wrap(ano~.) +
  theme_bw()

```

## Concurrent Sampling (Lotas)

```{r}
source('CatDyn/scripts/0040_importa_dados_concurrent_sampling_sic.R')
source('CatDyn/scripts/0050_importa_dados_concurrent_sampling_naut.R')
source('CatDyn/scripts/0060_combina_dados_concurrent_sic_naut_converte_pesos_comp.R')

# Output que interessa: naut_peso
```

Para fazer:

Agregar tabela à semana_ano
Atribuir semanador a esta tabela

## Vendas-Dia

Carregar vendas dia:

```{r, include = F}
# source('scripts/vd_import.R')
getwd()
load('CatDyn/data/initial_data_occ.Rdata')
load('CatDyn/data/initial_data_occ_sumario.Rdata')
```

```{r, include = F}

# Calcula numero de semanas desde o inicio do ano de calendario
semanador_y = function(x){
  week_start =paste0(as.numeric(as.character(x$year_sale)), '-01-01') %>% 
    as.POSIXct(format = '%Y-%m-%d')
    res = (difftime(x$IDATVEND, week_start, units = 'days')/7 +1) %>% trunc()
    return(res)
  }

# Calcula numero de semanas desde o inicio da fishing season
semanador_fs = function(x){
  mod = ifelse(as.numeric(as.character(x$year_sale)) == as.numeric(as.character(x$fishing_season)),
               0,
               1)
  week_start =paste0(as.numeric(as.character(x$year_sale))-mod, '-10-01') %>% 
    as.POSIXct(format = '%Y-%m-%d')
    res = (difftime(x$IDATVEND, week_start, units = 'days')/7 +1) %>% trunc()
    return(res)
  }

arranjador = function(df){
  temp = df %>%
    mutate(regiao = case_when(as.character(zona) %in% 
                              c('27.9.a.c.n', '27.9.a.c.s') ~ 'Costa Ocidental',
                            as.character(zona) == '27.9.a.s.a' ~ 'Costa Sul',
                            T ~ as.character(zona)),
           dia = weekdays(IDATVEND),
          fishing_season = case_when(month_sale %in% c('10','11','12') ~
                                       as.numeric(as.character(year_sale)),
                                       T ~ as.numeric(as.character(year_sale)) - 1) %>% factor)
  return(temp)
}
```

# Fishing Season 2021-2022 

```{r}
vd_21_22 = vd %>%
  filter(year_sale %in% c(2021,2022))
```

```{r}
vd_21_22 = arranjador(vd_21_22)
vd_21_22$semana_fs = semanador_fs(vd_21_22) 
vd_21_22 = vd
```



